【裁判字號】    90,上更(一),287
【裁判日期】    900704
【裁判案由】    毒品危害防制條例
【裁判全文】
臺灣高等法院臺南分院刑事判決          九十年度上更(一)字第二八七號       潛
      上  訴  人
      即  被  告  甲  ○  ○
右上訴人因違反毒品危害防制條例案件，不服臺灣臺南地方法院八十九年度訴字第一
三六○號中華民國八十九年十二月二十一日第一審判決（起訴案號：臺灣臺南地方法
院檢察署八十九年度毒偵字第二八三六號），提起上訴，本院判決如左：
      主      文
原判決關於施用第一級毒品部分暨定執行刑撤銷。
甲○○連續施用第一級毒品，處有期徒刑貳年。扣案之海洛英壹包（淨重零點零貳公
克、包裝重零點伍陸公克）、注射針筒肆枝、針頭伍枝，均沒收並燬銷之；空塑膠袋
壹只，沒收。
      事      實
一、甲○○前因施用毒品案件，經送強制戒治後交付保護束期滿，由臺灣臺南地方法
    院於民國（下同）八十八年九月十日以八十七年度訴字第三八二號為免刑判決確
    定在案。詎仍未戒除毒癮，又自八十九年十月起至八十九年十一月間止，連續在
    台南縣官田鄉南村南三十三號之六住處等處施用第一、二級毒品海洛因及安
    非他命。為警於八十九年十一月十一日在其上開住處查獲，並扣得第一級毒品海
    洛因一包（淨重○．○二公克，包裝重○．五六公克）、第二級毒品安非他命○
    ．四公克、注射針筒四支、針頭五支、削尖吸管二支、自製炮吸管一組及空塑
    膠袋一只（施用第二級毒品部分，業經判處有期徒刑七月確定）。
二、案經台南縣警察局善化分局報告臺灣臺南地方法院檢察署檢察官偵查起訴。
      理      由
一、本件被告經原審法院判決後，於九十年一月十一日收受判決，當時被告另案在臺
    灣臺南監獄附設戒治所強制戒治中，於九十年一月二十九日向戒治所長官提出上
    訴書狀，有臺灣臺南監獄收文戳蓋於上訴狀可稽，因被告十日之上訴期間原應算
    至同年月二十一日，該日適為星期日，二十二日至二十六日則為農曆年年假（二
    十二日係調整放假，二十三日至二十六日為民俗節日），二十七日、二十八日又
    為星期六、星期日之週休日，此等休息日均在不應算入之列，則被告上訴期間之
    末日為九十年一月二十九日，被告於九十年一月二十九日向臺灣臺南監獄附設戒
    治所長官提出上訴書狀，應屬合法上訴，併予說明。
二、前揭施用第一級毒品之事實，業據被告甲○○坦承不諱，且被告於警查獲時採取
    其尿液送請檢驗結果，呈毒品陽性反應，有台南縣衛生局九十年二月一日尿液檢
    驗成績書影本附本院卷可稽，復有為警查獲第一級毒品海洛因一包、注射針筒四
    支、針頭五支、空塑膠袋一只扣案在卷可佐，扣案之毒品海洛因一包經鑑定結果
    ，含毒品海洛因成分（淨重○．○二公克、包裝重○．五六公克），（其中未發
    現毒品成分淨重一．八八公克、包裝重○．二九公克），有法務部調查局000
    00000號鑑定通知書附原審卷可參，此外，尚有被告前因施用第一、二級毒
    品行為，為原審八十七年度訴字第三八二號案判決免刑之判決正本附於偵查卷可
    參，罪證明確，被告犯行堪以認定。
三、核被告所為，係犯毒品危害防治條例第十條第一項之施用第一級毒品罪。被告先
    後多次施用第一級毒品之行為，時間緊接、犯罪構成要件相同，顯係基於概括犯
    意反覆為之，應依刑法第五十六條連續犯規定以一罪論並加重其刑。原審以被告
    罪證明確，因予被告論罪科刑，固非無見。惟扣案之扣案之毒品海洛因一包經鑑
    定結果，含毒品海洛因成分為淨重○．○二公克（包裝重○．五六公克），未發
    現毒品成分為淨重一．八八公克（包裝重○．二九公克），有法務部調查局00
    000000號鑑定通知書附原審卷可參，原判決予全部沒收，洵有違誤；又原
    審未予調取被告之尿液檢驗報告，僅憑被告之自白及扣案之物，認被告即有施用
    第一級毒品，亦有不當。被告上訴意旨，指摘原判決量刑過重，雖無足取。但原
    判決關於被告施用第一級毒品部分，既有可議，自應由本院就原判決施用第一級
    毒品部分暨定執行刑撤銷改判之。爰審酌被告之品性、犯罪之動機、目的、手段
    ，及犯罪後之態度等一切情狀，量處有期徒刑二年，以資懲儆。扣案之第一級毒
    品海洛因一包（淨重○．○二公克，包裝重○．五六公克），係屬毒品，注射針
    筒四支、針頭五支，係專供施用毒品之用器，應予宣告沒收並銷燬之，空塑膠袋
    一只係被告所有供犯罪所用之物，依法宣告沒收。至扣案之第二級毒品安非他命
    ○．四公克、削尖吸管二支、自製炮吸管一組，為被告施用第二級毒品之毒品
    或用器，業為原審法院於被告施用第二級毒品罪，宣告沒收，自不宜再予沒收。
四、據上論斷，應依刑事訴訟法第三百六十九條第一項前段、第三百六十四條、第二
    百九十九條第一項前段，毒品危害防制條例第十條第一項、第十八條第一項前段
    ，刑法第十一條前段、第五十六條、第三十八條第一項第二款，判決如主文。
本案經檢察官林炎昇到庭執行職務。
中  華  民  國      九  十      年        七        月        四        日
                                臺灣高等法院臺南分院刑事第五庭
                                    審判長法官  茆    臺    雲
                                          法官  李    文    福
              法官  蔡    長    林
右正本證明與原本無異。
如不服本判決，應於判決送達後十日內向本院提出上訴狀，其未敘述理由者並應於提
出上訴狀後十日內向本院補提理由書（應附繕本）。
                                    法院書記官  李    培    薇
中  華  民  國      九  十      年        七        月        五        日
附錄本案論罪科刑法條全文：
毒品危害防制條例第十條第一項：
  施用第一級毒品者，處六月以上五年以下有期徒刑。


司法院資訊處製作；財團法人民間司法改革基金會備份。
